臺灣臺北地方法院刑事判決　　　　　　　96年度訴字第1213號
公　訴　人　臺灣臺北地方法院檢察署檢察官
被　　　告　甲○○
　　　　　　　　　　4樓
　　　　　　　　　　號1樓
上列被告因毒品危害防制條例案件，經檢察官提起公訴（96年度
毒偵字第1803號），由本院合議庭裁定改依簡式審判程序審理，
茲判決如下：
    主    文
甲○○施用第一級毒品，累犯，處有期徒刑捌月，減為有期徒刑
肆月。扣案之第一級毒品海洛因壹包（淨重零‧捌伍公克），沒
收銷毀之；又施用第二級毒品，累犯，處有期徒刑柒月，減為有
期徒刑月拾伍日。應執行有期徒刑柒月。扣案之第一級毒品海
洛因壹包（淨重零‧捌伍公克），沒收銷毀之。
    事    實
一、甲○○曾有違反懲治盜匪條例、麻醉藥品管理條例及多次違
    反毒品危害防制條例等前科，其中於民國八十九年間，因施
    用毒品案件，經臺灣板橋地方法院於八十九年八月四日以八
    十九年度毒聲字第四七一九號裁定送觀察、勒戒後，認其無
    繼續施用毒品傾向，經臺灣板橋地方法院檢察署檢察官於八
    十九年八月二十一日以八十九年度毒偵字第五三三六號不起
    訴處分確定。九十三年間，復因施用毒品及持有毒品案件，
    先後經本院(一)以九十三年度簡字第二四二六號刑事簡易判決
    ，分別判處有期徒刑四月，如易科罰金，均以三百元折算一
    日，應執行有期徒刑六月，如易科罰金，以三百元折算一日
    確定；(二)以九十四年度易字第三一號刑事判決判處有期徒刑
    五月，如易科罰金，以三百元折算一日確定；(三)以九十四年
    度訴字第三三五號刑事判決判處有期徒刑五月、有期徒刑六
    月，如易科罰金，以三百元折算一日確定。上開三罪，嗣經
    本院於九十四年九月二十三日以九十四年度聲字第一四三０
    號裁定應執行有期徒刑一年八月，如易科罰金，以三百元折
    算一日確定，並自九十四年四月八日起入監執行至九十五年
    七月四日假釋付保護管束出獄，同年十一月一日假釋期滿，
    假釋未經撤銷以已執行完畢論。又於九十五年間，因施用毒
    品案件，經本院以九十六年度訴字第六二號刑事判決各判處
    有期徒刑八月、有期徒刑七月、有期徒刑四月，應執行有期
    徒刑一年六月確定。
二、詎甲○○仍不知戒除，又基於施用第一級毒品海洛因及第二
    級毒品安非他命之犯意，分別於九十六年二月二日晚上八時
    許，在其臺北市○○區○○路二段二六一巷一二弄一二號四
    樓住處內，為警查獲後，經警對其採尿送驗時起分別回溯二
    十六小時內之某時許及回溯九十六小時內之某時許（然均應
    扣除自為警查獲時起至經警對其採尿送驗時止之該段期間）
    ，在臺北市萬華區○○○路上某賓館房間內，以注射針筒注
    射之方式施用第一級毒品海洛因，及以將第二級毒品安非他
    命置入吸食器內點火燒烤使之霧化成煙之方式施用第二級毒
    品安非他命各一次。嗣於上開時、地為警查獲，並扣得第一
    級毒品海洛因一包（淨重０‧八五公克）。
三、案經臺北市政府警察局萬華分局報請臺灣臺北地方法院檢察
    署檢察官偵查起訴。
    理    由
一、訊據被告甲○○對於上開犯罪事實坦承不諱，且經將其於上
    開時、地為警查獲後，經警對其所採得之尿液送交鑑驗結果
    ，確均呈嗎啡類及安非他命類陽性反應，有扣押物品清單、
    結文、臺灣尖端先進生技醫藥股份有限公司濫用藥物檢驗報
    告、臺北市政府警察局偵辦毒品案件尿液檢體委驗單各一份
    在卷可稽（九十六年度毒偵字第六二六號卷第三七頁至第四
    ０頁），且被告於上開時、地第一次為警查獲時，所扣得之
    白色粉末一包送交鑑驗結果，確含有第一級毒品海洛因成分
    ，淨重０‧八五公克，亦有法務部調查局九十六年三月二日
    調科壹字第０九六二三０一六三七０號鑑定書一份附卷可徵
    （同上偵卷第四六頁）。據此，足徵被告上開自白符實可採
    。
二、被告曾有違反懲治盜匪條例、麻醉藥品管理條例及多次違反
    毒品危害防制條例等前科，其中於八十九年間，因施用毒品
    案件，經臺灣板橋地方法院於八十九年八月四日以八十九年
    度毒聲字第四七一九號裁定送觀察、勒戒後，認其無繼續施
    用毒品傾向，經臺灣板橋地方法院檢察署檢察官於八十九年
    八月二十一日以八十九年度毒偵字第五三三六號不起訴處分
    確定。嗣於九十三年間，復因施用毒品及持有毒品案件，先
    後經本院(一)以九十三年度簡字第二四二六號刑事簡易判決，
    分別判處有期徒刑四月，如易科罰金，均以三百元折算一日
    ，應執行有期徒刑六月，如易科罰金，以三百元折算一日確
    定；(二)以九十四年度易字第三一號刑事判決判處有期徒刑五
    月，如易科罰金，以三百元折算一日確定；(三)以九十四年度
    訴字第三三五號刑事判決判處有期徒刑五月、有期徒刑六月
    ，如易科罰金，以三百元折算一日確定。又於九十五年間，
    因施用毒品案件，經本院以九十六年度訴字第六二號刑事判
    決各判處有期徒刑八月、有期徒刑七月、有期徒刑四月，應
    執行有期徒刑一年六月確定在案，此有臺灣高等法院被告前
    案紀錄表一份在卷可參，被告在其上開違反毒品危害防制條
    例案件之觀察、勒戒執行完畢釋放後，五年以內再犯施用第
    一級毒品及第二級毒品之罪甚明。從而，本件事證明確，被
    告施用第一級毒品海洛因及第二級毒品安非他命之犯行，洵
    堪認定，應予依法論處。
三、核被告所為，係犯毒品危害防制條例第十條第一項、第二項
    之施用第一級毒品及第二級毒品罪。被告持有第一級毒品海
    洛因及第二級毒品安非他命進而施用，其持有第一級毒品海
    洛因及第二級毒品安非他命之低度行為，均應分別為其施用
    第一級毒品海洛因及第二級毒品安非他命之高度行為所吸收
    ，不另論罪。又被告曾於九十三年間，因施用毒品及持有毒
    品案件，先後經本院(一)以九十三年度簡字第二四二六號刑事
    簡易判決，分別判處有期徒刑四月，如易科罰金，均以三百
    元折算一日，應執行有期徒刑六月，如易科罰金，以三百元
    折算一日確定；(二)以九十四年度易字第三一號刑事判決判處
    有期徒刑五月，如易科罰金，以三百元折算一日確定；(三)以
    九十四年度訴字第三三五號刑事判決判處有期徒刑五月、有
    期徒刑六月，如易科罰金，以三百元折算一日確定。上開三
    罪，嗣經本院於九十四年九月二十三日以九十四年度聲字第
    一四三０號裁定應執行有期徒刑一年八月，如易科罰金，以
    三百元折算一日確定，並自九十四年四月八日起入監執行至
    九十五年七月四日假釋付保護管束出獄，同年十一月一日假
    釋期滿，假釋未經撤銷以已執行完畢論，有上開臺灣高等法
    院被告前案紀錄表一份附卷足憑，其於上開有期徒刑執行完
    畢後，五年以內，故意再犯本件有期徒刑以上之罪，均為累
    犯，均應依刑法第四十七條第一項規定，加重其刑。被告所
    犯上開施用第一級毒品及第二級毒品之犯行，犯意個別，行
    為互異，應予分論併罰。爰審酌被告前因違反毒品危害防制
    條例之施用毒品案件，先後經觀察、勒戒完畢後，仍不知戒
    除，又於上開時、地施用第一級毒品海洛因及第二級毒品安
    非他命二次、施用為自戕行為、所生危害及事後坦承犯行之
    態度等一切情狀，各量處如主文所示之刑。另按犯罪在中華
    民國九十六年四月二十四日以前者，除本條例另有規定外，
    有期徒刑、拘役或罰金，減其刑期或金額二分之一，九十六
    年七月四日制定公布，並自九十六年七月十六日施行之中華
    民國九十六年罪犯減刑條例第二條第一項第三款定有明文。
    本件被告上開犯行之犯罪時間，均在九十六年四月二十四日
    之前，復核無同條例所定不予減刑之情形，茲依同條例第二
    條第一項第三款規定，減其刑期二分之一，並定其應執行之
    刑。另扣案之第一級毒品海洛因一包（合計淨重０‧八五公
    克），係被告於上開時、地為警查獲時所一併查獲之毒品，
    應依毒品危害防制條例第十八條第一項前段規定，諭知沒收
    銷燬之。
四、按被告所犯為死刑、無期徒刑、最輕本刑三年以上有期徒刑
    之罪或高等法院管轄第一審案件以外之罪，並經被告於準備
    程序就被訴事實為有罪之陳述，經告知簡式審判程序之旨，
    並聽取被告及檢察官之意見後，經本院合議庭依刑事訴訟法
    第二百七十三條之一規定，裁定由受命法官獨任進行簡式審
    判程序審理，併予敘明。
據上論斷，依刑事訴訟法第二百七十三條之一第一項、第二百九
十九條第一項前段，毒品危害防制條例第十條第一項、第二項、
第十八條第一項前段，中華民國九十六年罪犯減刑條例第二條第
一項第三款、第七條，刑法第十一條前段、第四十七條第一項、
第五十一條第五款，判決如主文。
本案經檢察官侯靜雯到庭執行職務。
中　　華　　民　　國　　96　　年　　10　　月　　30　　日
                        臺灣臺北地方法院刑事第十五庭
                            法　官　吳麗英
以上正本證明與原本無異
如不服本判決應於送達後10日內向本院提出上訴狀
        　　　　　　　　　　      書記官　田華仁
中　　華　　民　　國　　96　　年　　10　　月　　30　　日
附錄本案論罪科刑法條：
毒品危害防制條例第十條：施用第一級毒品者，處六月以上五年
                        以下有期徒刑。
                        施用第二級毒品者，處三年以下有期
                        徒刑。
